【裁判字號】    92,易緝,413
【裁判日期】    921201
【裁判案由】    傷害
【裁判全文】
臺灣臺中地方法院刑事判決                        九十二年度易緝字第四一三號
    公  訴  人  臺灣臺中地方法院檢察署檢察官
    被      告  甲○○
右列被告因傷害案件，經檢察官提起公訴（九十年度偵字第一八一六七號），本院判
決如左：
    主  文
甲○○共同傷害人之身體，累犯，處有期徒刑月，如易科罰金，以佰元折算壹日
。
    事  實
一、甲○○前於民國八十八年間因違反臺灣地區與大陸地區人民關係條例案件，經臺
    灣板橋地方法院八十八年度板簡字第三０二號判處有期徒刑三月，如易科罰金以
    三百元折算一日確定，並於八十八年九月十四日易科罰金執行完畢。猶仍不知警
    惕言行，因與丙○○間有債務糾紛，竟於九十年二月十一日二十二時許，夥同三
    名姓名、年籍不詳成年男子，至丙○○位在臺中市○區○○○街四五號住處前，
    打電話告知丙○○下樓解決債務問題，丙○○下樓出門後，甲○○與該三名成年
    男子，即共同基於傷害之犯意聯絡，由甲○○徒手、另三名成年男子分別持磚塊
    與鐵棍（未扣案）毆打丙○○，致丙○○受有頭部外傷併腦震盪、額部撕裂傷、
    嘴唇撕裂傷、背挫傷等傷害。
二、案經丙○○訴由臺中市警察局第一分局報告臺灣臺中地方法院檢察署檢察官偵查
    起訴。
    理  由
一、訊據被告甲○○對於有於右揭時、地偕同另三位成年男子前往告訴人丙○○住處
    欲解決債務糾紛，期間另三名成年男子曾持磚塊毆打告訴人丙○○等事實，固坦
    承不諱，但矢口否認自己亦有共同傷害之犯行，辯稱：當時同行之三名友人毆打
    告訴人時，伊只是將雙方拉開，並未出手毆打告訴人云云。然查：
（一）右揭事實，除據告訴人丙○○指訴綦詳外，復經在場目睹案發經過之證人李建
      謀於警訊及偵查中證述明確，亦與被告甲○○聲請傳喚之證人乙○○於本院審
      理時結證稱：「．．．到告訴人家後，在門口等了很久，被告與林木清及林木
      清的二個師傅共四人下車去告訴人家裡找他，林木清就跟告訴人打起來。林木
      清的師傅二人也跟林木清一起打告訴人．．．」等語相符，並有診斷證明書一
      紙附卷可稽。
（二）被告雖以前揭情詞置辯，並舉證人乙○○欲佐其說，但查，證人乙○○到庭係
      結證稱：「．．．到告訴人家後，在門口等了很久，被告與林木清及林木清的
      二個師傅共四人下車去告訴人家裡找他，林木清就跟告訴人打起來。林木清的
      師傅二人也跟林木清一起打告訴人。．．．，那時候我去告訴人家的對面買東
      西，另外一個人好像在車內。．．．」「（問：當天有無看到林木清拿磚塊或
      是鐵條？）沒有看到，我到對面買香煙。」等語，有本院審判筆錄可考，可知
      證人乙○○於被告與同行另三名成年男子與告訴人丙○○發生衝突期間，並非
      全程在場，是以證人乙○○雖亦證稱：「被告並沒有跟他們一起打告訴人，好
      像在推開他們．．．」等語，至多僅能證明證人乙○○有注意到被告、同行另
      三名成年男子與告訴人商談情形之期間，被告並無出手毆打告訴人，但尚無從
      證明被告於證人乙○○前往案發地點對面買煙或未加注意時，確無出手毆打告
      訴人之情事。而證人李建謀於警訊時既已證稱：「我確定就是毆打丙○○其中
      之一人甲○○」等語，於偵查中復明確證述：「．．．二人架住丙○○，甲○○與他（按指告訴人）說事情，但講事情之間也有打丙○○。」等語，核與告
      訴人指訴之情節大致相符，且證人李建謀僅因先前被告前來告訴人住處施作水
      電工程而見過面，彼此並非熟識或有任何過節，衡情，證人李建謀若非確實見
      到被告出手毆打告訴人，又何須於警訊及偵查中迭次堅稱被告確有毆打告訴人
      ？是以綜合上情，堪認證人李建謀所為證述，係與實情相符，足以信採；證人
      乙○○上開證言，則尚無從據為有利於被告之依憑，被告上開辯解，委不可採
      。
（三）從而，本件事證明確，被告確有右開傷害犯行，洵堪認定。
二、核被告所為，係犯刑法第二百七十七條第一項之普通傷害罪。被告與另三名姓名
    年籍不詳之成年男子間，有犯意之聯絡及行為之分擔，皆為共同正犯。被告前於
    八十八年間因違反臺灣地區與大陸地區人民關係條例案件，經臺灣板橋地方法院
    八十八年度板簡字第三０二號判處有期徒刑三月，如易科罰金以三百元折算一日
    確定，並於八十八年九月十四日易科罰金執行完畢，有臺灣臺中地方法院檢察署
    刑案資料查註紀錄表、臺灣高等法院被告全國前案紀錄表各一份在卷可按，其受
    有期徒刑之執行完畢，五年以內再犯有期徒刑以上之罪，為累犯，依法加重其刑
    。被告係夥同另三名成年男子共同傷害告訴人，已如前述，公訴人單依告訴人之
    指訴，認被告係夥同四名成年男子共同為右開傷害犯行，尚有未洽，併此明。
    爰審酌被告與告訴人間雖有債務糾紛，竟不思理性解決，而以暴力欲達索債目的
    ，犯罪之動機可議，使用之手段亦非平和，告訴人所受之傷勢非輕，被告於犯後
    始終未能坦認犯行，案發迄今已近三年，仍未能與告訴人達成和解，態度惡劣等
    一切情狀，量處如主文所示之刑，並諭知易科罰金之折算標準，以示懲儆。
據上論斷，應依刑事訴訟法第二百九十九條第一項前段，刑法第二十八條、第二百七
十七條第一項、第四十七條、第四十一條第一項前段，罰金罰鍰提高標準條例第一條
前段、第二條，判決如主文。
中      華      民      國      九十二      年      十二    月    一    日
                                臺灣臺中地方法院刑事第二庭
                                審判長法  官  張  智  雄
                                      法  官  柯  崑  輝
                                      法  官  莊  嘉  蕙
右正本證明與原本無異。
如不服本判決，應於送達後十日內向本院提出上訴狀（須附繕本），上訴於臺灣高等
法院臺中分院。
                                      書記官
中      華      民      國      九十二      年      十二    月  三    日
附錄論罪科刑法條
中華民國刑法第二百七十七條第一項：
傷害人之身體或健康者，處三年以下有期徒刑、拘役或一千元以下罰金。


司法院資訊處製作；財團法人民間司法改革基金會備份。
